hu: Bútor > Kültéri bútorok > Kültéri ülőhelyek > Kültéri székek > Összecsukható székek: Összecsukható strandszékek; Összecsukható kétszemélyes kempingszékek
ja: 家具 > 屋外用家具 > 屋外用ベンチ・椅子 > 屋外用椅子 > 折りたたみ椅子: 折りたたみビーチチェア; 折りたたみラブシート
sk-SK: Nábytok > Exteriérový nábytok > Vonkajšie sedenie > Exteriérové stoličky > Skladacie stoličky: Skladacie plážové stoličky; Skladacie dvojmiestne kreslá
sl-SI: Pohištvo > Zunanje pohištvo > Zunanji sedeži > Zunanji stoli > Zložljivi stoli: Zložljivi stoli za plažo; Zložljivi dvosedi
ro-RO: Mobilier > Mobilier de exterior > Scaune de exterior > Scaune de terasă > Scaune pliante: Scaune pliabile de plajă; Canapele pliabile pentru două persoane
ru: Мебель > Уличная мебель > Уличная мебель для сидения > Уличные кресла и стулья > Складные стулья: Складные пляжные кресла; Складные двухместные кресла
en: Furniture > Outdoor Furniture > Outdoor Seating > Outdoor Chairs > Folding Chairs: Folding Beach Chairs; Folding Loveseat Chairs
de: Möbel > Gartenmöbel > Gartensitzmöbel > Gartenstühle > Klappstühle: Klapp-Strandstühle; Klappbare Loveseat-Stühle
pt-BR: Móveis > Móveis para exteriores > Assentos para exteriores > Cadeiras para exteriores > Cadeiras dobráveis: Cadeiras de praia dobráveis; Cadeiras namoradeiras dobráveis
es: Mobiliario > Mobiliario de exterior > Asientos de exterior > Sillas de exterior > Sillas plegables: Sillas de playa plegables; Sillas plegables de dos plazas
nl: Meubelen > Buitenmeubelen > Buitenzitjes > Buitenstoelen > Standaard klapstoelen: Opvouwbare strandstoelen; Opvouwbare loveseat-stoelen
pl: Meble > Meble zewnętrzne > Siedzenia ogrodowe > Krzesła ogrodowe > Krzesła składane: Składane krzesła plażowe; Składane krzesła dwuosobowe
zh-CN: 家具 > 户外家具 > 室外座椅 > 户外座椅 > 折叠椅: 折叠沙滩椅; 折叠双人椅
el: Έπιπλα > Έπιπλα εξωτερικού χώρου > Υπαίθρια καθίσματα > Καρέκλες εξωτερικού χώρου > Πτυσσόμενες καρέκλες: Πτυσσόμενες καρέκλες παραλίας; Πτυσσόμενα καρεκλάκια δύο ατόμων
th: เฟอร์นิเจอร์ > เฟอร์นิเจอร์กลางแจ้ง > ที่นั่งกลางแจ้ง > เก้าอี้สนาม > เก้าอี้พับ: เก้าอี้ชายหาดแบบพับได้; เก้าอี้เลิฟซีทพับได้
it: Arredamento > Arredi per esterno > Mobili-sedie da esterno > Sedie da esterno > Sedie pieghevoli: Sedie da spiaggia pieghevoli; Divanetti pieghevoli
cs: Nábytek > Zahradní nábytek > Venkovní sedací nábytek > Venkovní židle > Skládací židle: Skládací plážová křesílka; Skládací dvojkřesla
nb: Møbler > Utendørsmøbler > Sittemøbler utendørs > Utestoler > Sammenleggbare stoler: Sammenleggbare strandstoler; Sammenleggbare toseter-stoler
hr-HR: Namještaj > Vanjski namještaj > Vanjski namještaj za sjedenje > Vanjske stolice > Sklopive stolice: Sklopive stolice za plažu; Sklopive dvosjedne stolice
ko: 가구 > 야외용 가구 > 야외용 좌석 > 옥외용 의자 > 접이식 의자: 접이식 비치 체어; 접이식 러브시트 의자
tr: Mobilyalar > Bahçe Mobilyaları > Bahçe Koltukları > Bahçe Sandalyeleri > Katlanır Sandalyeler: Katlanabilir plaj sandalyeleri; Katlanabilir ikili sandalyeler
pt-PT: Mobiliário > Mobiliário de exterior > Assentos de exterior > Cadeiras de exterior > Cadeiras dobráveis: Cadeiras de praia dobráveis; Sofás de dois lugares dobráveis
fi: Huonekalut > Ulkokalusteet > Ulkoistuimet > Ulkotuolit > Taittuvat tuolit: Taittuvat rantatuolit; Taittuvat kahdenistuttavat tuolit
sv: Möbler > Utomhusmöbler > Sittmöbler för utomhusbruk > Utomhusstolar > Fällbara stolar: Hopfällbara strandstolar; Hopfällbara tvåsitssoffor
vi: Đồ gỗ > Đồ gỗ ngoài trời > Ghế ngồi ngoài trời > Ghế ngoài trời > Ghế xếp: Ghế xếp bãi biển; Ghế xếp đôi
bg-BG: Мебели > Градински мебели > Места за сядане на открито > Градински столове > Сгъваеми столове: Сгъваеми плажни столове; Сгъваеми двуместни столове
da: Møbler > Havemøbler > Udendørs siddepladser > Havestole > Klapstole: Sammenklappelige strandstole; Sammenklappelige dobbeltstole
lt-LT: Baldai > Lauko baldai > Lauko sėdėjimo baldai > Lauko kėdės > Sulankstomos kėdės: Sulankstomos paplūdimio kėdės; Sulankstomos dvivietės kėdės
zh-TW: 家具 > 戶外家具 > 戶外座椅 > 戶外椅 > 折疊椅: 摺疊海灘椅; 摺疊雙人椅
fr: Meubles > Meubles de jardin > Sièges d’extérieur > Chaises d’extérieur > Chaises pliantes: Chaises de plage pliantes; Causeuses pliantes